臺灣嘉義地方法院刑事判決　　　　　　 95年度簡上字第257號
上　訴　人　臺灣嘉義地方法院檢察署檢察官
被　　　告　乙○○
上列上訴人因被告詐欺案件，不服本院嘉義簡易庭95年10月31日
95 年度嘉簡字第1490號第一審判決（聲請簡易判決處刑案號：
臺灣嘉義地方法院檢察署95年度偵字第7073號），提起上訴，本
院管轄之第二審合議庭判決如下：
    主  文
上訴駁回。
    事實及理由
一、本案經本院審理結果，認第一審判決認事用法及量刑均無不
    當，應予維持，除事實欄第4行「94年」等語乃「95年」之
    誤載，應予更正外，引用第一審判決書記載之事實、證據及
    理由（如附件）。上訴人請求傳訊證人丙○○證明被告乙○
    ○具有詐欺取財故意部分，茲因本件事證已臻明確，其請求
    核無必要，爰不予調查，併予敘明。
二、檢察官依告訴人即被害人甲○○之請求提起上訴，指摘：「
    被告持向告訴人借款之支票，是否係由被告竊取後簽發？被
    告是否另涉有竊盜罪及偽造有價證券罪？未見原審調查。又
    被告未與告訴人和解，賠償告訴人損失，原審僅量處被告有
    期徒刑4月尚嫌過輕」等語。然按檢察官就被告犯罪事實，
    應負舉證責任，並指出證明之方法，此為刑事訴訟法第161
    條第1項所明定。因此，檢察官對其主張之犯罪事實，應負
    提出證據及說服之實質舉證責任（最高法院92年臺上字第12
    8號判例參照）。而查：(一)就公訴人所質疑被告是否竊盜系
    爭支票部分，未經公訴人為任何舉證，且被告經告訴人事後
    告訴竊盜系爭支票部分，業經臺灣彰化地方法院檢察署檢察
    官以95年度偵字第6139號以犯罪嫌疑不足為不起訴處分確定
    ，此有該檢察署彰檢榮檔字第0963000006號函檢送之該案偵
    查卷可稽；(二)就公訴人所質疑被告是否偽造有價證券部分，
    除卷附支票影本1紙外，並無其他佐證；而公訴人雖聲請就
    被告筆跡與支票內筆跡是否相符乙節送請鑑定，惟系爭支票
    影本內之筆跡內容，僅金額之填載「伍拾萬元正」、「50
    0,000-」而已，依法務部調查局答覆，需被告平常所書寫「
    伍拾萬元正」、「500,000-」等語之資料，此有本院公務電
    話紀錄可稽，公訴人對此等資料並未為任何證據之提出或聲
    請調查證據，自無從送交上開鑑定機關鑑定；(三)檢察官迄於
    本院言詞辯論終結前，均未提出適合於證明被告行竊或偽造
    系爭支票之積極證據，僅依告訴人之揣測而提起本件上訴，
    要嫌無據。(四)本院審酌被告詐欺之手段、告訴人所受損害，
    及被告高中肄業之智識程度、從事鐵工、已婚無子女之生活
    狀況，及其否認犯行、尚未與告訴人和解、賠償告訴人損失
    之犯後態度等一切情狀，認原審量處被告有期徒刑4月，及
    比較新舊法後依修正前刑法第41條前段、修正前罰金罰鍰提
    高標準條例第2條，及現行法規所定貨幣單位折算新臺幣條
    例第2條規定，諭知易科罰金之折算標準，其量刑尚稱妥適
    ，公訴人認原審量刑過輕，亦無理由。(五)綜前所述，本件上
    訴為無理由，應予駁回。
三、依刑事訴訟法第455條之1第1項、第3項、第373條、第368條
    ，判決如主文。
本案經檢察官邱美英到庭執行職務。
中　　華　　民　　國　　96　　年　　2　　月　　26　　日
                刑事第四庭審判長　法　官  蔡憲德
                                  法　官  吳育霖
                                  法　官  鄧晴馨
上列正本證明與原本無異。
本件不得上訴。
中　　華　　民　　國　　96　　年　　2 　　月　　26　　日
                                  書記官  黃子祝
